【裁判字號】    99,交聲,3188
【裁判日期】    990901
【裁判案由】    聲明異議
【裁判全文】
臺灣臺中地方法院交通事件裁定      99年度交聲字第3188號
原處分機關  交通部公路總局臺中區監理所豐原監理站
異議人即
受處分人    甲○○
上列異議人即受處分人因違反道路交通管理處罰條例案件，對於
交通部公路總局臺中區監理所豐原監理站於民國99年8月11日所
為之處分（豐監稽違字第裁63-HD0000000號）聲明異議，本院裁
定如下：
    主    文
異議駁回。
    理    由
一、原處分機關係以：異議人即受處分人甲○○駕駛劉文谷所有
    OB-1491號自用一般小貨車於民國98年3月30日18時5分許，
    在臺八線三公里處，因「駕車行經有燈光號誌管制之交岔路
    口闖紅燈」違規，為臺中縣警察局以中縣警交相字第HD0000
    000號違反道路交通管理事件通知單逕行舉發。異議人於期
    限內到案，原處分機關遂依道路交通管理處罰條例第53條第
    1項、第63條第1項第3款之規定，裁處異議人罰鍰新臺幣（
    下同）2700元，並記違規點數3點等語。
二、聲明異議意旨則以:伊於98年3月30日下午開自用小貨車，OB
    -1491號行經東關路(往谷關)約4-5公里紅綠燈時，因紅燈而
    煞車失靈繼續滑行越線，第二天向監理站述明狀況，讓他們
    了解實況，以免遭罰。但監理站人員說等有舉發時再來處理
    。但紅單寄到時附有照片，有明顯踩煞車的紅燈亮著，他們
    說無法判別，要伊向法院申訴，試想如闖紅燈，怎會踩煞車
    呢？而這條路伊因務農，果園在上谷關，故每個月要行駛十
    數趟，那裡有紅燈照相都清清楚楚，那裡還會故意闖紅燈，
    爰聲明異議云云。
三、按汽車駕駛人，行經有燈光號誌管制之交岔路口闖紅燈者，
    處新臺幣1800元以上5400元以下罰鍰，並記違規點數3點；
    道路交通管理處罰條例第53條第1項、第63條第1項第3款分
    別定有明文。又按汽車行駛至交岔路口，其行進、轉彎，應
    遵守燈光號誌；道路交通安全規則第102條第1項第1款亦有
    明文。
四、經查:
(一)異議人於上開時、地，駕駛車牌號碼OB-1491號自用一般小
    貨車，在臺八線三公里處，因駕車行經有燈光號誌管制之交
    岔路口闖紅燈之違規行為，為警逕行舉發等情，有臺中縣警
    察局中縣警交相字第HD0000000號舉發違反道路交通管理事
    件通知單1紙，及違規採証照片2張附卷可參。而細鐸異議人
    之違規照片，異議人駕駛上開OB-1491號自用一般小貨車，
    行經上開路段時，於紅燈亮後3.1秒超越停止線，遭儀器感
    應拍攝第1張照片時仍未停車，於3.9秒以時速29公里通過始
    拍攝第2張相片，異議人未停車而繼續通過該路口停等線，
    核與原處分機關處分之違規事實相符，是異議人上開違規行
    為洵堪認定。
(二)異議人雖辯稱係上揭車輛因煞車失靈而繼續滑行越線等語，
    惟為維護交通秩序、確保交通安全，道路交通安全規則第89
    條第1項有明定﹕「行車前應注意之事項，依下列規定:一、
    方向盤、煞車、輪胎、燈光、雨刮、喇叭、照後鏡及依規定
    應裝設之行車紀錄器、載重計與轉彎、倒車警報裝置等須詳
    細檢查確實有效」，並將煞車系統作為汽車規格不得變更及
    汽車申請牌照檢驗、定期檢驗之項目；又汽車煞車，未調整
    完妥靈活有效，或方向盤未保持穩定準確，仍准駕駛人使用
    者，對汽車所有人處以1800元以上3600元以下之罰鍰，並責
    令調整或修復。道路交通安全規則第23條之1、39條、第39
    條之1及道路交通管理處罰條例第19條皆有明文規定，實乃
    汽車煞車系統對於用路人及道路交通安全之重要，負予汽車
    駕駛人對於車輛保管維持之義務。異議人在行車前即應確保
    上揭車輛無故障，適於安全行駛之狀態，故其辯稱係因煞車
    失靈而闖紅燈之行為，實已違反上開道路交通管理處罰條例
    及道路交通安全規則之規定，自不得以其未檢查、修復上開
    自小貨車煞車之違規行為，而正當化本件闖越紅燈號誌之違
    規事實，是異議人就此所辯，並不可採。
五、綜上所述，異議人於上揭時、地，有駕車行經有燈光號誌管
    制之交岔路口闖紅燈之違規事實，堪以認定。原處分機關依
    道路交通管理處罰條例第53條第1項、第63條第1項第3款及
    道路交通管理事件統一裁罰基準表等規定，裁處異議人罰鍰
    2700元，並記違規點數3點，於法並無不當；從而，本件異
    議為無理由，應予駁回。
六、據上論斷，應依道路交通管理處罰條例第87條第2項、道路
    交通案件處理辦法第19條，裁定如主文。
中    華    民    國    99    年    9    月    1    日
                  交通法庭  法  官  戴嘉慧
以上正本證明與原本無異。
如不服本裁定，應於收受送達後5日內向本院提出抗告狀。（應
附繕本）
                            書記官  劉晴芬
中    華    民    國    99    年    9    月    1      日

司法院資訊處製作；財團法人民間司法改革基金會備份。
